Inventaris van het archief van het Ministerie van Sociale Zaken: Directoraat-Generaal voor Algemene Beleidsaangelegenheden, Buitendiensten, 1940-1994
Nationaal Archief, Den Haag
Ministerie van Sociale Zaken: Directoraat-Generaal voor Algemene Beleidsaangelegenheden, Buitendiensten
SoZa / DBAB / Buitendiensten
1940-1994
5061
7.10 meter; 195 inventarisnummers.
Normale geschreven, getypte en gedrukte documenten, geen bijzondere handschriften.
Nationaal Archief, Den Haag
Loontechnische Dienst
Loonbureau
Dienst Collectieve Arbeidsvoorwaarden
Het archief bevat stukken met betrekking tot het inkomens- en arbeidsvoorwaardenbeleid, met onderwerpen als collectieve arbeidsovereenkomsten (cao's), centraal arbeidsvoorwaardenoverleg, loonmaatregelen, en minimumloon.
Archiefvorming
Geschiedenis van de archiefvormer
De volledige historische achtergronden en ontwikkelingen van de Buitendiensten ressorterend onder het Directoraat-generaal voor Algemeen Beleidsaangelegenheden zijn uitgebreid beschreven in de volgende publicatie: 47. Het verdiende loon. Een institutioneel onderzoek op het terrein van inkomens- en arbeidsvoorwaardenbeleid over de periode 1940-1994 (samenstelling: A. Ettekoven en A.T. Spieksma; ISBN 90-74442-51-x), 's-Gravenhage 1997.
De Loontechnische Dienst
De Loontechnische Dienst werd ingesteld door de minister van Sociale Zaken bij beschikking van 7 juli 1964 (Stcrt. 155), maar wordt al genoemd op 16 april 1962 bij brief van de minister van Sociale Zaken aan de minister van Binnenlandse Zaken. De nieuwe dienst kwam voort uit de Afdeling Arbeidsverhouding en Loontechniek, een onderdeel van de Centrale directie van de Arbeidsinspectie, waaraan in 1964 de Looncontroledienst werd toegevoegd. De dienst had ten aanzien van lonen functies op het gebied van controleren, adviseren, informeren, analyseren en signaleren. Sinds 1 mei 1994 is de Loontechnische Dienst, tezamen met de Arbeidsinspectie, de Dienst Inspectie Arbeidsverhoudingen (DIA) en de Dienst Collectieve Arbeidsvoorwaarden (DCA) samengevoegd tot de Dienst voor Inspectie en Informatie van het Ministerie van Sociale Zaken en Werkgelegenheid (I-SZW).
Het Loonbureau
Het Loonbureau kwam voort uit het secretariaat van het College van Rijksbemiddelaars. In 1963, geformaliseerd bij beschikking van 23 juli 1964 (Stcrt. 146), werd dit secretariaat door de principiële wijziging van het systeem van loonvorming zelfstandig gemaakt en ten dienste gesteld van de Stichting van de Arbeid en het College. De inspecteurs van het College van Rijksbemiddelaars gingen over naar het Loonbureau en vormden de buitendienst. De taken van het Loonbureau lagen in de sfeer van analyse, voorbereiding en documentatie, zoals het analyseren en registreren van ingediende collectieve arbeidsovereenkomsten. De gegevens werden ter beschikking gesteld aan de toetsende organen (Stichting en College) en aan degene die er kennis behoorden te hebben, zoals de minister, de leden van de Confrontatiecommissie, de Looncontroledienst en de Loontechnische Dienst en tevens aan instellingen zoals het Centraal Planbureau en het Centraal Bureau voor de Statistiek. Bij beschikking van 8 februari 1982 (Stcrt. 32) werd het Loonbureau omgedoopt tot Dienst Collectieve Arbeidsvoorwaarden.
Dienst Collectieve Arbeidsvoorwaarden (DCA)
De Dienst Collectieve Arbeidsvoorwaarden (DCA) is ingesteld bij Besluit van de minister van Sociale Zaken en Werkgelegenheid van 8 februari 1982 (Stcrt. 32) en vormt de rechtsopvolger van het Loonbureau. De DCA vervult een grote rol bij het van kracht worden van collectieve arbeidsovereenkomsten: een (gewijzigde) collectieve arbeidsovereenkomst kan pas in werking treden nadat de DCA van de c.a.o.-partijen hiervan schriftelijk bericht heeft ontvangen en dit heeft bevestigd. Het bevestigen van de verplicht aan te melden (gewijzigde) collectieve arbeidsovereenkomsten is een taak die voortvloeit uit artikel 4 van de Wet op de Loonvorming. Op grond van een op 15 augustus 1987 in werkinggetreden wijziging van artikel 4, zijn c.a.o.-partijen sinds die tijd ook verplicht de opzegging van een collectieve arbeidsovereenkomst te melden.
Ten aanzien van het algemeen verbindend verklaren van bepalingen van collectieve arbeidsovereenkomsten kunnen de partijen bij de DCA hiertoe een verzoek indienen. Eveneens is de DCA belast met een aantal taken voortvloeiend uit de Wet arbeidsvoorwaardenvorming gepremieerde en gesubsidieerde sector, de WAGGS. In 1987 kreeg de DCA een nieuwe organisatorische structuur. Sinds 1 mei 1994 worden de taken van de DCA, samen met die van drie andere uitvoerende diensten, te weten de Arbeidsinspectie, de Dienst Inspectie Arbeidsverhoudingen en de Loontechnische Dienst, uitgevoerd door I-SZW.
Geschiedenis van het archiefbeheer
De verwerving van het archief
Het archief is krachtens bepalingen van de Archiefwet overgebracht.
Inhoud en structuur van het archief
01.01.02; 2.15
Selectie en vernietiging
Voor de selectie werd gebruik gemaakt van het 'Basis Selectie Document (BSD) inkomens- en arbeidsvoorwaardenbeleid (2 juni 1998/RAD/B&T/98.18/CZ).
Ordening van het archief
Het archief is allereerst ingedeeld naar beleidsterrein. Met een beleidsterrein wordt bedoeld een afgebakend onderwerp van overheidsbemoeienis, in dit geval dus: "Inkomens- en arbeidsvoorwaardenbeleid".
Per beleidsterrein is het archief onderverdeeld naar handeling. Per handeling zijn de beschrijvingen van de dossiers vermeld. Een handeling wordt verricht door een actor ter uitvoering van een taak, of op grond van een wettelijke bevoegdheid. Een actor is een overheidsinstelling die bevoegd is zelfstandig op te treden (bijvoorbeeld een minister) binnen het beleidsterrein. Op een beleidsterrein treden meerdere actoren handelend op.
Aanwijzingen voor de gebruiker
Openbaarheidsbeperkingen
Volledig openbaar.
Materiële beperkingen
Andere toegang
Het archief was aanvankelijk beschreven in de Institutionele Toegang: 5.047.5061 - Institutionele Toegang op de gegevensbestanden met betrekking tot het beleidsterrein Inkomens- en Arbeidsvoorwaardenbeleid, 1940-1994.
Aanvraaginstructie
Openbare archiefstukken kunnen online worden aangevraagd en gereserveerd. U kunt dit ook via de terminals in de studiezaal van het Nationaal Archief doen. Om te kunnen reserveren dient u de volgende stappen te volgen:
U maakt een profiel aan op www.gahetna.nl, en logt vervolgens in
Via de archiefinventaris (alleen de beschrijvingen met rode nummers) selecteert u het gewenste archiefstuk door op de knop 'Reserveren' te klikken
In het volgende scherm geeft u aan op welke dag u het archiefstuk wilt inzien
Indien u zich bevindt in de studiezaal en een tafelnummer heeft ontvangen kunt u dit nummer vermelden. Als u geen tafelnummer heeft kunt u tafelnummer 777 laten staan
Vervolgens bevestigt u uw reservering door deze te versturen.
Verwant materiaal
Beschikbaarheid van kopieën
Verwante archieven
In 1997 zijn eveneens twee inventarissen verschenen met hierin neerslag betrekking hebbende op het beleidsterrein inkomens en arbeidsvoorwaarden. Het betreft de "Inventaris van de archieven van het (college van) Rijksbemiddelaars, (1940-1942) / De Gemachtigde voor den Arbeid, (1942-1945) / het College van Rijksbemiddelaars, (1945-1963) / het Loonbureau (1963-1970)" en de "Toegang op de gegevensbestanden op het beleidsterrein Inkomens- en arbeidsvoorwaarden, 1940-1994 C.A.O.'s" (CAS inv.nr. 285).
Zie ook: 2.15.5295 - Inventaris van het archief van het Ministerie van Sociale Zaken en Werkgelegenheid: Collectieve Arbeidsovereenkomsten (CAO's), 1940-1994
Beschrijving van de series en archiefbestanddelen
- Inkomens- en arbeidsvoorwaardenbeleid 1940-1994, 047
  - Algemeen loon- en arbeidsvoorwaardenbeleid, 6.1
    - Buitendienst DG ABA
      - Het voorbereiden, vaststellen en evalueren van het algemeen inkomens- en arbeidsvoorwaardenbeleid in algemene zin als ten aanzien van bepaalde categorieën. 1945-, 1
        Actor: Minister van Sociale Zaken en Werkgelegenheid
        Product: Nota's, memoranda, rapporten.
        Beleidsnota's, onder andere:
        - Toelichting op de rijksbegroting.
        - Interimnota inkomensbeleid 197511.
        - Notitie inkomensontwikkeling en -verdeling 1983.
        - (jaarlijkse) Inkomensnotities 1983 tot en met 1991.
        - (bijdragen aan) Sociale nota 1992.
        Datum: 05-03-1999
        - Agenda's en notulen van werkoverleg op het hoofdkantoor van de Loontechnische Dienst., 1993-1994; 327
        - Vergaderstukken van bijeenkomsten van (hoofd)arbeidskundigen van de Loontechnische Dienst., 1963-1980; 331-332
          - 1963-1966, 331
          - 1973-1980, 332
        - Samenwerking van de Loontechnische Dienst met diverse instanties., 1964-1987; 307-308
          - Gewestelijke arbeidsbureaus, 1964-1975, 308
          - Ministerie van Justitie, 1970-1987, 307
        - 'Centrale Werkbesprekingen' en 'Vertrouwelijk Overleg' van de directie van de Loontechnische Dienst met de gewestelijke hoofden en stukken betreffende de werkzaamheden van de Werkgroep Herstructurering Centrale Werkbespreking., 1971-1994; 310-320
          - Centrale Werkbesprekingen, 1971-1976, 310
          - Centrale Werkbesprekingen, 1977-1980, 311
          - Centrale Werkbesprekingen, 1981-1982, 312
          - Centrale Werkbesprekingen, 1983, 313
          - Centrale Werkbesprekingen, 1984, 314
          - Centrale Werkbesprekingen, 1985, 315
          - Centrale Werkbesprekingen, 1986, 316
          - Centrale Werkbesprekingen, 1987, 317
          - Centrale Werkbesprekingen, 1994, 318
          - Vertrouwelijk overleg, 1981-1985, 319
          - Werkgroep Herstructurering Centrale Werkbespreking, 1979-1980, 320
        - Vergaderstukken van buitendienstvergaderingen van het Loonbureau., 1975-1980; 360
        - Vergaderstukken van 'Loonbureauvergaderingen' en daarop voorbereidende vergaderingen van de 'Personeelscommissie"., 1975-1980; 342
        - Vergaderstukken van stafvergaderingen van het Loonbureau., 1975-1982; 343
        - Korte verslagen van de 'passerelle'-vergaderingen van de hoofdloonkundigen van de Loontechnische Dienst., 1977-1978; 336
        - Vergaderstukken van het overleg van het Loonbureau met de Directie Arbeidsverhoudingen (AV)., 1980; 337
        - Samenwerking van de Dienst Collectieve Arbeidsvoorwaarden met andere diensten van het directoraat-generaal en externe instanties., 1981-1990; 359
        - Vergaderstukken van het periodiek overleg van de Loontechnische Dienst met de loondeskundigen van de vakorganisaties., 1982-1985; 329
        - Vergaderstukken van het stafoverleg van de Dienst Collectieve Arbeidsvoorwaarden., 1982-1991; 345-350
          - 1982, 345
          - 1983, 346
          - 1984, 347
          - 1985, 348
          - 1986, 349
          - 1987-1991, 350
        - Vergaderstukken van het directieoverleg van de Dienst Collectieve Arbeidsvoorwaarden., 1987-1992; 353-357
          - 1987, 353
          - 1988, 355
          - 1988-1989, 356
          - 1989, 357
          - 1990-1992, 354
        - Agenda's en notulen van vergaderingen van de directiestaf van de Loontechnische Dienst., 1988-1994; 322-326
          - juni - okt. 1988 1988, 322
          - nov. 1988 - mrt. 1989 1988-1989, 323
          - apr.- okt. 1989 1989, 324
          - nov. 1989 - dec. 1991 1989-1991, 325
          - jan. 1992 - apr. 1994 1992-1994, 326
        - Periodiek overleg van het ministerie (ARBVO/DIA/WJA) met het Ministerie van Justitie (DVZ)., 1988-1994; 358
        - Concept-Beleidsplan 1992 voor de Dienst Collectieve Arbeidsvoorwaarden., 1991; 301
        - Aanmelding van en informatieverstrekking over cao's., 1992; 304
    - Het voorbereiden van besluitvorming door de regering over loon- en prijsbeleid. 1945-1960, 2
      Actor: Interdepartementale Commissie inzake de Loon- en Prijspolitiek
      Bron: Nota no. 2062, Afdeling Arbeidsverhoudingen van 2 oktober 1959.
      Grondslag: Beschikking van de minister van Sociale Zaken van 17 augustus 1945, nr. 4372, Afdeling Arbeid II, ingetrokken bij Besluit no. 2878 van 6 januari 1960 van de minister van Sociale Zaken en Volksgezondheid.
      Product: Rapporten, adviezen.
      Zie inventaris archief DG ABA (1946-) 1964-1979 (inv.nrs. 1868-1875).
    - Het adviseren van de minister van Sociale Zaken over het te voeren beleid met betrekking tot de arbeidsvoorwaarden en inkomensaangelegenheden. 1977-1994, 4
      Actor: Commissie Coördinatie Arbeidsvoorwaarden in Inkomensaangelegenheden (CCAI)
      Grondslag: Beschikking van 9 mei 1977 van de minister van Sociale Zaken, nr. ABA 145.576 (Stcrt. 1977, 105).
      Product: Adviezen.
      Zie inventaris archieven DG ABA 1980-1994 (1995) (inv.nrs 2330-2341).
    - Het voorbereiden van standpunten aangaande inkomens- en arbeidsvoorwaardenbeleid in het kader van deelname aan internationaal overleg. 1940-, 8
      Zie inventaris van het archief van het DG ABA (1946-) 1964-1979 (diverse inv.nrs) en inventaris van het archief het DG ABA 1980-1994 (1995) (inv.nrs. 1723-1753).
    - Het voorbereiden, wijzigen en intrekken van algemene wettelijke regelingen betreffende inkomens- en arbeidsvoorwaarden. 1940-, 11
      Bron: Kamerstukken.
      Product: Besluit van 17 juli 1944 (Stb. 1944, E 52), houdende vaststelling van het Buitengewoon besluit arbeidsverhoudingen 1944.
      Besluit van 5 oktober 1945 (Stb. 1945, F 214), houdende vaststelling van het Buitengewoon besluit arbeidsverhoudingen 1945.
      Wet van 12 februari 1970, houdende regelen met betrekking tot de loonvorming (Wet op de loonvorming) (Stb. 1970, 69).
      Wet van 25 mei 1937 (Stb. 1937, 801) op het algemeen verbindend en het onverbindend verklaren van bepalingen van collectieve arbeidsovereenkomsten.
      Machtigingswet inkomensvorming en bescherming werkgelegenheid 1974 (Stb. 1974, 1).
      Machtigingswet inkomensvorming en bescherming werkgelegenheid
      Zie inventaris van het archief van het DG ABA (1946-) 1964-1979 (inv.nrs 1048-1057).
      Raamwet op de Inkomensvormingng
      Zie inventaris van het archief van het DG ABA 1980-1994 (1995) (inv.nrs 1081-1082).
      Wet op de Loonvorming
      Zie inventaris van het archief van het DG ABA (1946-) 1964-1979 (inv.nrs 1034-1044).
    - Het vaststellen van richtlijnen met betrekking tot de regeling van lonen en andere arbeidsvoorwaarden. 1945-1970, 16
      Actor: College van Rijksbemiddelaars
      Grondslag: Buitengewoon besluit arbeidsverhoudingen 1945 (Stb. F 1945, 214), art. 16.
      Wet van 20 juni 1963 (Stb. 1963, 267), art. 16, eerste lid.
      Product: Richtlijnen.
      - Buitendienst DG ABA
        Zie "Inventaris van de archieven van het College van Rijksbemiddelaars (1940-1942) / de Gemachtigde voor den Arbeid (1942-1945) / het College van Rijksbemiddelaars (1945-1963) / Het Loonbureau (1963-1970) (inv.nrs. 256-1732).
    - Het opstellen van eindrapporten en slotnota's naar aanleiding van (geplande) onderzoeken en onderzoeken ad hoc op het gebied van de lonen. 1964-, 22
      Actor: Loontechnische Dienst
      Bron: Structuurnota, september 1975.
      Organisatiebeschikking A van 1 juli 1989 DG ABA, LTD.
      Grondslag: Besluit van 7 juli 1964, nr. 52556, Directie voor Sociale Voorzieningen en Arbeidsverhoudingen (Stcrt. 1964, 155), art. 4, onder c.
      Product: Eindrapporten.
      - Prestatiebeloning., 1962-1971; 278
      - Nomenclatuur van loontechnische termen., 1963-1964; 279
      - Toepassing van prestatiebeloning en andere beloningsmethoden over de periode 1964 - 1989., 1965-1991; 224
      - Nota omtrent recente ontwikkelingen op het gebied van de loontechniek en de loonpolitiek., 1966; 48
      - Analyse van de loonsituatie in de betonwarenindustrie over de periode januari 1964 - juni 1967., 60
      - Jaarrapporten betreffende het loonniveau over 1966 - 1970., 1967-1971; 49
      - Rapporten 'De loonpolitiek in Nederland' over de periode 1945 - 1977., 1968-1978; 89
      - Naleving van loonmatigingsbesluiten., 1971-1983; 45
      - Ontwikkeling van de arbeidsvoorwaarden voor werknemers., 1973-1993; 27-121
        - Analyse over november 1980 - juli 1981 van een achttal sectoren van het Nederlandse bedrijfsleven, 1984, 28
        - Analyserapporten 1984 - 1985, 1984-1985, 27
        - Cao'ers en niet-cao'ers in 1986 in de marktsector, 1988, 100
        - Cao'ers en niet-cao'ers in 1987 in de marktsector, 1989, 105
        - Cao'ers en niet-cao'ers in 1988 in de marktsector, 1990, 110
        - Cao'ers en niet-cao'ers in 1989 in de marktsector, 1991, 114
        - Cao'ers en niet-cao'ers in 1990 in de marktsector, 1992, 117
        - Cao'ers en niet-cao'ers in 1991 in de marktsector, 1993, 121
        - Cao'ers en niet-cao'ers in het particuliere bedrijfsleven, 1982-1992, 56
        - Cao'ers en niet-cao'ers rond de jaarwisseling 85/86, 1987, 101
        - Cao'ers en niet-cao'ers van juli 1985-juli 1986 bij bedrijven van minder dan 100 werknemers in de marktsector, 1988, 99
        - Detailhandel over april 1978-april 1979, 1983, 94
        - Gepremieerde en gesubsidieerde sector, 1984-1993, 58
        - Werknemers in de timmerfabrieken, 1973, 59
      - Verslag betreffende de uitgeoefende begeleidingstaak inzake de Wet Gelijk Loon voor Vrouwen en Mannen over het jaar 1975., 1976; 35
      - 'Feitelijke situatie' in bedrijfstakken met betrekking tot een aantal arbeidsvoorwaarden in het licht van de loonpauzemaatregel van 10 januari 1980., 39-40
        - Vleeswarenindustrie, 1980, 39
        - Zuivelindustrie, 1980, 40
      - Beloning van beroepsgroepen, weekloners, thuiswerkers, werknemers op stukloon en jeugdige werknemers., 1980-1994; 17-104
        - Apothekersassistenten, 1989-1990, 104
        - Dierenartsen, 1982-1984, 17
        - Jeugdige werknemers, 1990, 74
        - Krantenbezorgers, 1983, 93
        - Laagste segment van de arbeidsmarkt, 1994, 91
        - Naleving van de loonpauzemaatregel bij weekloners, 1980, 41
        - Thuiswerkers, 1988, 98
        - Thuiswerkers en werknemers op stukloon, 1992-1993, 73
      - 1980: Een Bijzonder Jaar. De loonontwikkeling in 1980 nader bezien, tegen de achtergrond van de loonmaatregelen 1980 en de loonontwikkeling in de jaren zeventig., 1981; 223
      - 'Operaties op het Loonfront, kanttekeningen bij de eind 1980/begin 1981 van kracht geworden maatregelen'., 222
      - Werkgroep Bedrijfskundige Ontwikkelingen., 1981; 234
      - Wet Niet-CAO-Inkomens: een Stukje Geschiedenis., 1981; 44
      - 'Rapport betreffende de niet CAO regelgeving; een aantal aspecten nader beschouwd'., 1982; 32
      - Effecten en naleving van de Tijdelijke Wet Arbeidsvoorwaarden Collectieve Sector in het ziekenhuiswezen., 1982-1984; 37
      - Werkgroep Bedrijfskundige Onderzoeken Algemeen (BOA)., 1982-1988; 230-232
        - Algemeen, 1982-1988, 230
        - Vergaderstukken, 1981-1982, 231
        - Vergaderstukken, 1983-1984, 232
      - Beloning van mannen en vrouwen en vergelijking daartussen., 1982-1994; 34-122
        - Bedrijven met onvolledige indeling van de werknemers in de cao-functiestructuur, 1993, 122
        - Detailhandel, 1989, 107
        - Gelijke beloning van mannen en vrouwen in het algemeen, 1982-1994, 71
        - Groothandel in 1981, 1982-1983, 36
        - Intramurale gezondheidszorg, 1984, 34
        - Nederlandse bedrijfsleven in 1991, 1993, 120
      - Duur van de opbouw van vakantierechten tijdens arbeidsongeschiktheid., 1983; 33
      - Algemene loononderzoeken over de jaren 1984 en 1985., 1983-1987; 21-22
        - Over 1984, 1983-1985, 21
        - Over 1985, 1985-1987, 22
      - Analyse van de loonontwikkeling in de periode november 1983 tot februari 1984 in 551 ondernemingen gespreid over zes bedrijfstakken van het particuliere bedrijfsleven., 43
      - Gebruik en toepassing van functiewaardering., 1984-1991; 273-277
        - Apothekers-, huisarts- en tandartsassistenten, 1990, 276
        - Bedrijven en instellingen, 1984-1991, 273
        - Rijksoverheid, 1990, 277
      - Bovenwettelijke uitkeringen., 1985; 31
      - Evaluatie van de ALO-werkgroep ten behoeve van het Algemeen Loononderzoek., 1985; 62
      - Rapport betreffende onderzoek naar wijzigingen in netto salaris van personeelsleden van het Nederlands Instituut voor Vredesvraagstukken., 1985; 29
      - Werkgroep Organisatiebureaus., 1985-1986; 235
      - Rapporten over de beloning in het Nederlandse bedrijfsleven 'anno 1984' en 'anno 1989'., 1986-1992; 96
      - Driejaarlijks onderzoek naar de naleving van de Wet Minimumloon en Minimumvakantiebijslag in de marktsector en in de gepremieerde en gesubsidieerde sector., 1987-1993; 77
      - De positie van mannen en vrouwen in het arbeidsproces., 1988; 236
      - Positie van werknemers uit etnische minderheden., 1988; 237
      - Ontwikkeling van de arbeidskosten in een aantal sectoren., 1988-1992; 97-119
        - Ambulante Geestelijke Gezondheidszorg over 1985 - 1986, 1988, 97
        - Bureaus voor rechtshulp in 1987 en 1988, 1991, 112
        - Gezinsverzorging en algemeen maatschappelijk werk in 1988 - 1989, 1992, 118
        - Omroepen in 1986 - 1987, 1990, 111
        - Openbare bibliotheken in 1985 - 1986, 1989, 106
        - Sociaal-cultureel wijk-, buurt- en dorpswerk in 1986, 1988, 103
        - Streekvervoer in 1987, 1989, 109
        - TNO en andere technologische instituten in 1986 en 1987, 1989, 108
        - Verslavingszorg in 1989 - 1990, 1992, 119
      - Werkgroep Normfuncties., 1988-1993; 23
      - Onderzoek naar wijzen van loonvorming en het verstrekken van loonstrookjes in het bedrijfsleven., 1989-1994; 70
      - Procedure en uitvoering van controlerende onderzoeken in het kader van de Wet Loonkostenreductie op Minimumloonniveau (WLOM)., 1989-1994; 81
      - Onderzoek naar het gebruik van standaard arbeidsovereenkomsten en het toepassen van (pseudo) arbeidsreglementen in de marktsector., 1990; 25
      - Differentiatie in arbeidsvoorwaarden en de wijze waarop de verschillende arbeidsvoorwaarden worden vastgesteld., 1991; 57
      - Onderzoek 'Rechtspositie bij deeltijdwerken en de praktijk'., 1991-1992; 82
      - Toetsing van de overhevelingstoeslag 1991., 1991-1992; 274
      - Rapport 'Verschillen in arbeidsvoorwaarden en hoe komen deze tot stand'., 1992; 115
      - Verlofregelingen in het bedrijfsleven., 1992; 84
      - Jaarlijks algemeen arbeidsvoorwaardenonderzoek ter vervanging het jaarlijkse Analyse-onderzoek en het 4-jaarlijkse Algemeen Beloningsonderzoek., 1992-1994; 26
      - Behandeling van de concept-aanwijzing voor het Algemeen WML-onderzoek in het projectoverleg van het Algemeen Loononderzoek., 1994; 61
      - Overzicht van interne rapporten vanaf 1965., 1994; 92
    - Het onderzoeken van de resultaten van de loonpolitiek. 1962-1968, 24
      Actor: Confrontatiecommissie
      Grondslag: Besluit van 7 februari 1962, nr. 173, Directie voor Sociale Voorzieningen en Arbeidsverhoudingen.
      Product: Periodieke onderzoeken/rapportages.
      Zie inventaris archief DG ABA (1946-) 1964-1979 (inv.nr. 1896).
    - Het opstellen van overzichten, analyses en samenvattingen van collectieve arbeidsovereenkomsten en van gegevens op het gebied van arbeidsvoorwaarden. 1963-1981, 25
      Actor: Loonbureau
      Bron: Taken van het Loonbureau, 26 februari 1970.
      Taakstelling Loonbureau, 15 december 1977.
      Memorandum betreffende het Loonbureau, juni 1978.
      Product: Onderzoeksgegevens.
      Zie ook "Inventaris van de archieven van het College van Rijksbemiddelaars (1940-1942) / de Gemachtigde voor den Arbeid (1942-1945) / het College van Rijksbemiddelaars (1945-1963) / Het Loonbureau (1963-1970) (inv.nrs. 1753-2538).
      - Overzichten betreffende de totstandkoming van en richtlijnen met betrekking tot C.A.O.'s., 1968-1978; 51
      - Rapporten inzake de resultaten van onderzoek met betrekking tot de beloningssituatie van het huishoudelijk personeel., 1969-1972; 54
      - Notities betreffende het inkomensbeleid., 1971-1972; 53